【裁判字號】    98,易,1891
【裁判日期】    980930
【裁判案由】    傷害
【裁判全文】
臺灣臺北地方法院刑事判決              98年度易字第1891號
公  訴  人  臺灣臺北地方法院檢察署檢察官
被      告  甲○○
上列被告因傷害案件，經檢察官提起公訴（98年度偵字第2865號
），本院判決如下：
    主  文
甲○○共同犯傷害罪，處有期徒刑貳年。
    事  實
一、甲○○夥同一名真實姓名年籍不詳之成年男子，於民國97年
    9月1 日起至至同月2日下午某時止，在臺北市某地，因不詳
    原因，共同基於傷害他人身體之犯意聯絡，並推由甲○○以
    其所使用之0000000000號行動電話於97年9月1日14時19分24
    秒，及其同月2 日12時58分57秒、12時59分39秒、13時10分
    12秒、13時10分13秒、13時21分13秒，分別撥打乙○○所使
    用0000000000號行動電話，俾便確認係乙○○本人接聽上開
    電話，旋於同日即97年9月2日14時33分許，乙○○徒步行走
    在臺北市松山區○○○路○ 段234之2號前，轉入東興街之巷
    口處時，突感覺背後有人尾隨，並回頭觀察，適見甲○○與
    上開男子分持不詳硬鐵棒類之工具尾隨在其背後，立即遭受
    甲○○與上開男子猛烈用力揮動上開硬器毆擊其頭部，致乙
    ○○頭部因而受有頭皮撕裂傷有4處各為「10.0×1.0×1.0
    公分」、「7.0×1.0×1.0公分」、「7.0×1.0×1.0公分」
    、「5.0×1.0×0.1 公分」，且致受有硬腦膜外血腫等傷害
    結果，職時，乙○○立即逃往上開道路中求救，而甲○○與
    上開男子分持上開器具非但未再追打，尚且往反方向跑去，
    迅即搭乘不詳車牌號碼之車輛離去，此時，乙○○亦逃離現
    場前往醫院急救後，始倖免於難。嗣經乙○○報警循查始悉
    上情。
二、案經乙○○訴請臺北市政府警察局松山分局報告臺灣臺北地
    方法院檢察署偵查起訴。
    理  由
壹、關於證據能力部分：
    查本院認定事實所引用之下列證據資料（包含供述證據、文
    書證據等），並無證據證明係公務員違背法定程序所取得。
    又被告、檢察官於本院98年9 月23日審判期日中對本院所提
    示之被告以外之人審判外之供述，包括供述證據、文書證據
    等證據，就證據能力均未表示爭執，而迄至言詞辯論終結前
    亦未再聲明異議，經核亦無顯有不可信之情況與不得作為證
    據之情形，本院審酌上開證據資料製作時之情況，尚無違法
    不當及證明力明顯過低之瑕疵，認為以之作為證據應屬適當
    ，是依刑事訴訟法第159條至第159條之5 規定，本院所引用
    之供述證據及文書證據等，如下揭所示均有證據能力，合先
    敘明。
貳、實體方面：
一、訊據被告甲○○固坦承0000000000號行動電話為其於97年06
    月申請，97年09月時仍為其所持有、使用，迄至97年10月、
    11月許始更換電話（見臺灣臺北地方法院檢察署98年度偵字
    第2865號編號B，以下簡稱B卷，第5頁、第106頁；臺灣臺北
    地方法院98年度易字第1891號編號A，以下簡稱A卷，第7 頁
    背面），惟堅決否認有何傷害犯行，並辯稱：伊因為從事殯
    葬業，手機每天都有人借來借去使用，伊想不起來案發當天
    有無提供給他人使用，伊也不知道借手機的人有無做什麼犯
    法的事，而且已經事隔一年多了，伊不記得有無在97年9 月
    2 日下午2時許，出現於臺北市松山區○○○路○段234之2號
    等云云。
二、本院查：
  (一)被害人乙○○於上開時、地遭被告及另一名不詳姓名年籍之
    成年男子各持鐵棒類物體毆擊頭部致傷之經過事實，業據告
    訴人於警詢時指述、偵訊時具結證述及本院審理時具結證述
    明確綦詳（見B卷第10頁、第111頁；A卷第7頁背面至8 頁）
    ，核與目擊證人陳莉於臺北市政府警察局松山分局松山派出
    所97年9月4日查訪調查報告時證述：本件於97年9月2日14時
    33分左右，伊於鮮芋仙店內（南京東路五段252 號）上班時
    ，目睹有二名男子持疑似鐵棍正毆打一名男子（即指乙○○
    ），朝其身上亂打，其中一名犯嫌著黑色上衣、七分褲，另
    一名著白色上衣，均為20多歲男子，身材一般、短髮，當時
    二名犯嫌搭乘一部白色休旅車（SOLIO）停放於南京東路5段
    254號前，往東逃逸等語情節大致相符（見B卷第70頁）並有
    被害人乙○○遭傷害離去時之攝影翻拍照片之影像在卷足憑
    （被害人逃離時之時間為2008年9月2日14：35分左右）（見
    B卷第72頁）。復查，被害人97年9月2 日下午前往博仁綜合
    醫院急救，轉診國立台灣大學醫學院附設醫院急診當天轉入
    加護病房，並於97年9月3日接受開顱血塊清除手術，經醫師
    診斷其受有頭皮撕裂傷有4 處各為「10.0×1.0×1.0公分」
    、「7.0×1.0×1.0公分」、「7.0×1.0×1.0公分」、「5.
    0×1.0×0.1 公分」，並造成硬腦膜外血腫等傷害結果，迄
    至同月5 日轉入一般病房，同月15日出院，有博仁綜合醫院
    手術紀錄及血液常規報告單、國立台灣大學醫學院附設醫院
    97年9月15日診字第97122516號診斷證明書附卷可稽（見B卷
    第18頁、第61至63頁）。是被害人於上開時、地遭二名成年
    男子各持鐵棒類物體毆擊頭部致傷之事實，應堪認定。
  (二)證人即告訴人乙○○於98年2 月24日偵訊時具結證述：伊於
    97年9月1日有接獲0000000000號行動電話打來之電話，說要
    送飲料到我公司等語；其復於本院98年9 月23日於審訊時證
    述：伊於同年9月1日，跟太太在家附近吃飯，有人打電話來
    說要送飲料到伊家，掛斷後又打來第二通，伊就沒有接等語
    （見B卷第111頁；A卷第8頁），核與證人即告訴人配偶陳靜
    怡於97年9月4日警詢時證述：於97年9月1日14時左右，乙○
    ○手機0000000000曾接獲一通未顯示來電稱，說其有預訂飲
    料等語情節大致相符（見B 卷第14頁），互核與被告所有使
    用0000000000號行動電話於97年9月1日14時19分25秒，有發
    話撥打證人乙○○所使用0000000000號行動電話，通話秒數
    係75秒，基地台編號64348位置臺北市松山區○○○路○段29
    1 巷29弄9號5樓，與證人乙○○所使用0000000000號行動電
    話於97年9月1日14時19分24秒，有受話接收被告上開000000
    0000號行動電話，通話秒數係75秒，基地台編號26046 位置
    臺北市松山區○○○路○段325號3 樓頂之往來通聯紀錄相符
    ，並有證人乙○○及被告上開通聯調閱查詢單附卷足稽（見
    B 卷第23頁、第57頁）。是被告所有使用0000000000號行動
    電話確實於97年9月1日14時19分許撥打予證人乙○○所使用
    0000000000號行動電話無訛，因此，證人陳靜怡上開證述：
    對方說其有預訂飲料等語情節，應堪採信。職是，證人即告
    訴人乙○○於97年9月1日起，即被不詳人士密切注意行蹤，
    而被告上開0000000000號行動電話已被使用成觀察本案被害
    人事前連絡工具，應堪認定。
  (三)又證人乙○○於97年12月10日警詢時證述：0000000000行動
    電話自97年9月2日12時58分許起至同日13時21分許止，這段
    期間連續撥打給我，和我遭毆打的時間點相符等語（見B 卷
    第11頁）；其又於本院98年9 月23日審訊時具結證述：伊於
    如後附表一編號1至編號6所示時間，陸續有接獲行動電話00
    00000000號連續打來給我的電話，並於97年9月2日13時21分
    32秒時接獲0000000000之電話，伊正好在臺北市松山區○○
    ○路○段234之2 號前，伊有接起來打開，但是對方沒有出聲
    音就掛斷等語（見A卷第9頁背面至11頁），並互核比對與被
    告上開手機0000000000通聯調閱查詢單顯示：被告所有使用
    0000000000號行動電話確實曾於97年9月2日如附表二編號1
    至編號３所示時間連續撥打予告訴人乙○○所有0000000000
    號行動電話或告訴人乙○○公司所有00-0000000號電話轉接
    至上開0000000000號行動電話之通聯往來之情事，有告訴人
    乙○○所有0000000000號行動電話通聯調閱查詢單、被告手
    機0000000000通聯調閱查詢單在卷可稽（見B卷第29頁、第5
    9頁）。復據同上B卷第13頁證人陳靜怡即告訴人配偶警詢筆
    錄上所顯示的電話號碼：00-00000000 號確實是告訴人所使
    用的，公司電話有設定來電轉接，且依被告上開0000000000
    發話給00-00000000通聯紀錄，並核與對照告訴人上開00000
    00000號行動電話紀錄00-00000000公司電話市內電話有設定
    指定轉接，所以他人打電話到告訴人公司，如果告訴人辦公
    室沒有人，對方電話就會轉接到告訴人上開0000000000號手
    機內，互核與被告上開000000000078896號行動電話於97年9
    月1日16時57分17秒、通話秒數4秒、基地編號1297位置臺北
    市松山區○○○○段99號頂樓，及同日18時5 分20秒、通話
    秒數7秒、基地編號12123位置臺北市松山區○○○○段291
    巷29弄9號5樓，翌（2日）日12時17分42秒、通話秒數4秒、
    基地編號64348位置臺北市松山區○○○○段291巷29弄9號5
    樓，均發話撥打給告訴人公司00-00000000 之情事，並有上
    開0000000000號、0000000000號通聯調閱查詢單在卷可徵（
    見B 卷第20至31頁、第57至59頁）。是告訴人公司的市內電
    話00-00000000 號有設定指定轉接，如果告訴人辦公室沒有
    人，對方電話就會轉接到告訴人的上開0000000000號手機內
    ，應堪認定。再者，被告與告訴人未曾接觸亦互不認識，非
    但無生意往來，尚且於被告上開0000000000號行動電話密切
    接續於如附表一編號1至6，附表二所示來電前後共計2 日予
    告訴人，告訴人立即於上開時、地遭受鐵棒類物體毆擊頭部
    致傷，然被告竟諉為不知其所有上開0000000000號行動電話
    於上開附表一、二所示時間係交付何人使用，實與現代人生
    活習慣使用手機借予他人使用之常情嚴重不符；更甚者，本
    件係於97年9月1日以外送奶茶之名義，欲引誘告訴人出門，
    但當時並未得逞，續於翌（2 日）日之行為人到達犯案現場
    前，密集的撥打告訴人公司室內電話及告訴人手機，以確認
    告訴人所在位置，待攻擊告訴人，是渠等人有上開犯行之犯
    意聯絡及其行為分擔，應堪認定。
  (四)證人乙○○於本院98年9 月23日審訊時證述：「我當時被打
    的時候，我轉身有看了一下，在庭被告有拿鐵棒，是當時在
    場兩、三個人之一，..。我確實有看到被告。臉確認是在庭
    被告。」、「（97年9月2日下午2 時許，你在臺北市松山區
    ○○○路5段234之2 號發生何事？）當時我從我住處臺北市
    ○○○路五段二三四之二號走下來，我走在東興街巷口，我
    就感覺有不明人士跟蹤我，後來我轉進東興街巷口，我一轉
    身，我就看到兩、三個人，朝我持著鐵棒在我後方衝過來，
    剛好第一時間朝我頭部敲打，我倒下去，我要往後看，我看
    到有兩到三個人往我這邊衝過來，後來有路人指給我看，路
    口有人開車接應。第一時間，鐵棒有打我五、六下，我有爬
    起來，後面又補下去，全身還好，但是就往我頭部攻擊，我
    爬起來，我就往前跑，我就攔計程車，他們可能有看到前面
    有攝影機，他們就沒有追上來。我就去醫院，因為我全身都
    是血」、「... 突然後面有人衝出來，拿鐵棒從我背後猛敲
    我的頭部。我這時候有轉頭看，我第一眼就看到在庭被告，
    被告手上拿鐵棒，被告沒有跟我講話，我又迴轉頭過來，要
    往前跑，跑沒幾步，又再度被那些人攻擊，又在被敲我的頭
    部，我就再往前跑起來，沒有回頭再看，因為我全身都是血
    ，我就攔計程車到醫院就醫。那兩個人也沒有在追」、「（
    在庭被告是否確實就是拿鐵棒打你的人，你會否認錯？）不
    會認錯。在庭被告就是兩個人打我的其中之一位，我可以確
    認，我確實不會認錯人，我很確定」、「（你現在受傷復原
    情形？）之前還有去台大複檢，因為現在腦壓不能動作太大
    」等語明確綦詳（見A卷第8 頁、第9頁反面至第10頁），核
    與目擊證人陳莉於97年9月4日臺北市政府警察局松山分局松
    山派出所查訪調查報告時證述：97年9月2日14時33分左右伊
    於鮮芋仙店內 (南京東路五段252號)上班時，目睹有二名男
    子持疑似鐵棍正毆打一名男子（即乙○○），朝其身上亂打
    ，其中一名犯嫌著黑色上衣、七分褲，另一名著白色上衣，
    均為20多歲男子，身材一般、短髮，當時二名犯嫌搭乘一部
    白色休旅車（SOLIO）停放於南京東路五段254號前，往東逃
    逸等語（見B 卷第70頁）、目擊證人張萍於97年9月4日臺北
    市政府警察局松山分局松山派出所查訪調查報告時證述：97
    年9月2日14時33分左右，伊只見到一名男子（20餘歲、170
    餘公分、一般身材、只知著T-shit，其餘均不詳）疑似毆打
    他人之犯嫌，其行兇所持之鐵棒遺落於南京東路五段250 巷
    口後，返回將其檢起後逃逸等語之情節大致符合（見B 卷第
    71頁）；復酌證人謝明旺於97年9月3日於臺北市政府警察局
    松山分局松山派出所查訪調查報告時證述：97年9月2日14時
    33 分左右，當時店內（南京東路5段234號之2）正忙著包裝
    便當，伊並無目睹有人遭毆打之事，但當時店內有1 名營小
    客車駕駛於店內用餐欲離去時，有看見2 名青男子，持疑似
    伸縮警棍正毆打1名男子等語（見B卷第68頁），並有證人乙
    ○○遭傷害離去時之影像照片（告訴人逃離時之時間為2008
    年9月2日14：35左右）在卷足憑（見B 卷第72頁）。復有臺
    北市政府警察局松山分局松山派出所陳報單及告訴人親屬鄭
    志強之警詢筆錄在卷可考。是證人乙○○係遭被告及另一位
    成年男子等2 人以不詳堅硬棒狀物體毆打，並於97年9月2日
    14時33分許，始掙脫前往就醫，洵堪認定。
  (五)再查，本院調閱97年9月2日13時25至14時40分兆豐銀行監視
    器畫面、同日14時至15 時國泰世華西松分行大門及ATM前方
    監視器畫面，經本院勘驗後，並有本院勘驗筆錄在卷可稽（
    見A 卷第3至4頁），是被告雖並未攝入於監視器畫面中，但
    因毆打告訴人之2 名男子，於告訴人掙脫逃跑時並未追打告
    訴人，且往反方向逃逸，已如前告訴人及上開證人所述，是
    毆打告訴人之2 名男子並未攝入於影像中，實屬人之逃逸常
    理，故上開監視器畫面並無法為被告有利認定，附此敘明。
  (六)末查，被告經警循線查獲後，告訴人亦於98年2月24日、98
    年3月17日偵訊時、本院98年9月23日審訊時具結且當庭指認
    被告即係當天持不詳堅硬棒狀物體傷害之人無誤（見B 卷第
    112頁、第135頁；A卷第9頁背面）。輔以證人即告訴人乙○
    ○於97年9月2日13時至15時許之通話基地台位置在南京東路
    5段、東興路一帶（見B卷第29至32頁），被告亦自承如附表
    二所示之時間係自己使用行動電話0000000000門號（見A 卷
    第11頁至第12頁背面）；再者，本院查如附表二所示之時間
    之通話基地台位置在臺北市○○○路○段一帶（見B卷第58至
    59頁），參以電子地圖顯示臺北市松山區○○○路○ 段、東
    興路之相對位置（見A 卷第22至27頁），均以證實證人即告
    訴人、被告於案發時間均確在案發地點附近。綜上，告訴人
    指述其於上開時、地遭被告及另一名不詳姓名男子以不詳堅
    硬棒狀物體毆打成傷一節，有前開乙○○手機0000000000接
    獲被告0000000000撥打之電話如附表一所示之時間連續撥打
    予告訴人，與上揭目擊證人、國立臺灣大學醫學院附設醫院
    診斷證明書、0000000000乙○○通聯調閱查詢單、00000000
    00通聯調閱查詢單、0000000000通聯調閱查詢單、博仁綜合
    醫院手術紀錄及血液常規檢查報告單、臺北市政府警察局松
    山分局松山派出所查訪調查報告及陳報單、乙○○遭傷害離
    去時之影像及案發現場照片、陳靜怡提示之資料、新竹市警
    察局98年3月6日竹市警刑字第0980007937號檢送行動電話00
    00000000通聯紀錄暨通聯分析結果各1件、亞太行動0000000
    000 資料查詢【所有人蔡兆瑋】、遠傳電信0000000000門號
    之客戶資料【所有人鄭子于】、蔡兆瑋個人戶籍資料及相片
    影像、鄭子于個人戶籍資料及相片影像之各項證據在卷可佐
    證（見B卷，第18至53頁、第56至63頁、第68至74頁、第75
    至95頁、第96至101 頁、第128至133頁、第142至144頁、第
    146至149頁、第156 頁）。是告訴人指述所言非虛，堪予採
    信。
  (七)綜上，被告固否認於上開時地毆打告訴人，但被告無從舉證
    伊當時身在何處、做何事；且被告暨自承如附表二所示之時
    間係自己使用行動電話0000000000門號（見A 卷第11頁至第
    12頁背面），且被告使用之行動電話門號0000000000號於97
    年9月2日如附表二所示之時間之通話基地台位置均在臺北市
    ○○○路5段一帶；復酌被告於本院98年9月23日審訊時供述
    ：「（0000000000的行動電話於97年9月2日13時25分24秒，
    同日13時29分17秒，同日14時18分58秒，同日14時40分0 秒
    ，同日14時49分4秒，各聯絡通話秒數：有29秒、38秒、5秒
    、80秒、74秒，而基地台位置編號：1298、64348 、2568、
    63152 ，而基地台位置：從南京東路五段三九九號頂樓，到
    同上五段二九一巷二十九弄九號五樓，移動到敦化南路一○
    八號十五樓。又移動到環河南路一段六十一號九樓之一，這
    些都是聯絡你的手機：0000000000，共有五通，有何意見？
    ）沒有意見。有這回事。我現在看號碼，想不起來有這些人
    ，我不知道這些人是誰。我現在想起來，那是我朋友鄭子于
    」、「提示偵卷第一四二至一四四頁，手機：0000000000登
    記人是蔡兆瑋，手機：0000000000，登記人是鄭子于，這兩
    個人跟你何關係？《提示並告以要旨》鄭子于是我朋友。蔡
    兆瑋我不知道。我認識鄭子于很久了。我不知道鄭子于打電
    話給我什麼事情」等語明確詳（見A 卷第12頁反面），顯見
    被告當天行動電話0000000000門號非借予他人使用，而係被
    告本人自己使用，且被告當時人係在上開案發現場一帶無訛
    ，是被告空言否認毆打告訴人，顯係卸責之詞，實無可採。
    本件事證明確，被告夥同上開成年男子於上開時地共同持不
    詳硬質器具毆打告訴人致傷之犯意聯絡及行為分擔之犯行，
    洵堪認定，應予依法論罪科刑。
三、核被告甲○○夥同上開成年男子於上開時地共同持不詳硬質
    器具毆打告訴人致傷之所為，係犯刑法第277條第1項傷害罪
    。又被告與上開不詳姓名之成年男子，有犯意聯絡及行為分
    擔，為共同正犯。爰審酌：(一)被告與告訴人素不謀識，被告
    竟因不明原因痛下毒手，以不詳堅硬棒狀物體專攻擊告訴人
    頭部，造成告訴人須開刀接受開顱血塊清除手術，經醫師診
    斷其受有頭皮撕裂傷有4處各為10.0×1.0×1.0公分、7.0×
    1.0 ×1.0公分、7.0×1.0×1.0公分、5.0×1.0×0.1 公分
    ，並導致硬腦膜外血腫等傷害，且住院13日（含加護病房3
    日）始出院，迄今仍需至門診治療，且不宜搬運重物及劇烈
    運動，此有國立臺灣大學醫學院附設醫院診斷證明書附卷為
    憑（見B卷第156頁），(二)被告亦自承如附表二所示之時間係
    自己使用行動電話0000000000門號，並自告訴人如附表一編
    號1至6所示之時間，與上開通聯往來紀錄之全部核對以觀，
    本件係事前預謀之周詳計劃，為確認告訴人身分及其行蹤加
    以通聯往來之預謀型犯案，其犯罪惡性之可非難性甚鉅，(三)
    被告與上開不詳姓名之成年男子分持不詳堅硬棒狀物體專攻
    擊告訴人頭部，並造成其受有頭皮撕裂傷有4 處，而頭部硬
    殼內部係人體很多神經系統之保護所在，竟然被打得頭破撕
    裂，並有B卷第61頁博仁綜合醫院手術記錄及頭破裂傷有4處
    之照片在卷可佐，足認被告等2 人犯案手段殘忍，(四)被告犯
    罪後，矢口否認犯行，迄未與告訴人和解，且告訴人受傷損
    害甚鉅，並有後遺症之隨時發生可能性存在，復考量被告堅
    不吐實，非但不供出借用手機之人，尚且掩護共犯，毫無悔
    意，及其犯罪動機係為他人、目的係讓被害人受傷嚴重之警
    告教訓意味甚濃、光天化日所為暴力對社會及告訴人日後心
    理創傷之危害影響深遠等一切情狀，爰量處如主文所示之刑
    ，以示懲儆。
四、至於本件傷害所用之不詳堅硬棒狀物體，並未扣案，復無證
    據證明係屬強制義務應沒收之物，為免將來執行困難，爰不
    諭知宣告沒收，併此敘明。
據上論斷，應依刑事訴訟法第284條之1、第299條第1項前段、刑
法第277條第1項、第28條，刑法施行法第1條之1，判決如主文。
本案經檢察官陳國安到庭執行職務。
中    華    民    國    98    年    9    月     30    日
                  刑事第十九庭  法  官  施添寶
以上正本證明與原本無異。
如不服本判決應於收受本判決後10日內向本院提出上訴書狀，並
應敘述具體理由，如未敘述上訴理由者，應於上訴期間屆滿後20
日內補提理由書狀於本院（均須按他造當事人之人數附繕本）「
切勿逕送上級法院」。告訴人或被害人如對於本判決不服者，應
具備理由請求檢察官上訴，其上訴期間之計算係以檢察官收受判
決正本之日期為準。
                                書記官  陳弘文
中    華    民    國    98    年    9    月     30    日
附錄本案論罪科刑法條全文
中華民國刑法第277條
傷害人之身體或健康者，處3 年以下有期徒刑、拘役或1 千元以
下罰金。
犯前項之罪因而致人於死者，處無期徒刑或7 年以上有期徒刑；
致重傷者，處3 年以上10年以下有期徒刑。
附表一：證人即告訴人乙○○(0000000000)於97年9月2日通聯紀
        錄暨所在基地台位置
┌─┬──────┬──┬─────┬─────┬───────┬───┐
│編│通話時間    │秒數│發話號碼  │受話號碼  │基地台地址    │備註  │
│號│(97年9月2日)│(秒)│          │          │              │      │
│  │            │    │          │          │              │      │
├─┼──────┼──┼─────┼─────┼───────┼───┤
│1 │12時58分57秒│0   │0000000000│0000000000│未顯示        │p29   │
│  │            │    │          │          │              │      │
│  │12時58分58秒│0   │0000000000│0000000000│臺北市松山區健│p29   │
│  │            │    │          │          │康路333號11樓 │      │
│  │            │    │          │          │基地台編號：52│      │
│  │            │    │          │          │156           │      │
├─┼──────┼──┼─────┼─────┼───────┼───┤
│2 │12時59分39秒│4   │0000000000│0000000000│臺北市松山區健│p29   │
│  │            │    │          │          │康路333號11樓 │      │
│  │            │    │          │          │、基地台編號：│      │
│  │            │    │          │          │52 156；臺北市│      │
│  │            │    │          │          │松山區南京東5 │      │
│  │            │    │          │          │段325號3樓頂、│      │
│  │            │    │          │          │基地台編號：26│      │
│  │            │    │          │          │046           │      │
│  │            │    │          │          │              │      │
│  │            │    │          │          │              │      │
│  │12時59分39秒│4   │0000000000│0000000000│未顯示基地台  │p29   │
│  │            │    │          │          │（即未登記之基│      │
│  │            │    │          │          │地台）        │      │
├─┼──────┼──┼─────┼─────┼───────┼───┤
│3 │13時10分12秒│0   │0000000000│0000000000│未顯示        │p29   │
│  │            │    │          │          │（即未登記之基│      │
│  │            │    │          │          │地台）        │      │
│  │            │    │          │          │              │      │
├─┼──────┼──┼─────┼─────┼───────┼───┤
│4 │13時10分13秒│0   │0000000000│0000000000│臺北市松山區南│p29   │
│  │            │    │          │          │京東路5段325號│      │
│  │            │    │          │          │3 樓頂、基地台│      │
│  │            │    │          │          │編號：26046   │      │
├─┼──────┼──┼─────┼─────┼───────┼───┤
│5 │13時21分31秒│3   │0000000000│0000000000│臺北市松山區南│p29   │
│  │            │    │          │          │京東路5段325號│      │
│  │            │    │          │          │3 樓頂、基地台│      │
│  │            │    │          │          │編號：26046   │      │
├─┼──────┼──┼─────┼─────┼───────┼───┤
│6 │13時21分31秒│3   │0000000000│0000000000│未顯示        │p29   │
│  │            │    │          │          │（即未登記之基│      │
│  │            │    │          │          │地台）        │      │
└─┴──────┴──┴─────┴─────┴───────┴───┘
附表二：被告甲○○(0000000000)於97年9月2日通聯紀錄暨所在
        基地台位置
┌─┬──────┬──┬─────┬─────┬───────┬───┐
│編│通話時間    │秒數│發話號碼  │受話號碼  │基地台位址    │備註  │
│號│(97年9月2日)│(秒)│          │          │              │      │
├─┼──────┼──┼─────┼─────┼───────┼───┤
│1 │12時38分43秒│4   │0000000000│00-0000000│臺北市松山區南│p58-59│
│  │            │    │          │(告訴人公 │京東路5段291巷│      │
│  │            │    │          │司電話)   │29弄9號5樓    │      │
│  │            │    │          │          │              │      │
├─┼──────┼──┼─────┼─────┼───────┼───┤
│2 │12時59分40秒│3   │0000000000│0000000000│臺北市松山區南│p59   │
│  │            │    │          │          │京東路5段213號│      │
│  │            │    │          │          │              │      │
│  │            │    │          │          │              │      │
├─┼──────┼──┼─────┼─────┼───────┼───┤
│3 │13時21分32秒│2   │0000000000│0000000000│臺北市松山區南│p59   │
│  │            │    │          │          │京東路5段291巷│      │
│  │            │    │          │          │29 弄9號5樓   │      │
│  │            │    │          │          │              │      │
├─┼──────┼──┼─────┼─────┼───────┼───┤
│4 │13時22分18秒│52  │0000000000│0000000000│臺北市松山區南│p59   │
│  │            │    │          │          │京東路5段291巷│      │
│  │            │    │          │          │29弄9號5樓    │      │
├─┼──────┼──┼─────┼─────┼───────┼───┤
│5 │13時25分24秒│29  │0000000000│0000000000│臺北市松山區南│p59   │
│  │            │    │          │          │京東路5段399號│      │
│  │            │    │          │          │頂樓          │      │
├─┼──────┼──┼─────┼─────┼───────┼───┤
│6 │13時29分17秒│38  │0000000000│0000000000│臺北市松山區南│p59   │
│  │            │    │          │          │京東路5段399號│      │
│  │            │    │          │          │頂樓          │      │
├─┼──────┼──┼─────┼─────┼───────┼───┤
│7 │14時18分58秒│5   │0000000000│0000000000│臺北市松山區南│p59   │
│  │            │    │          │          │京東路5段291巷│      │
│  │            │    │          │          │29弄9號5樓    │      │
├─┼──────┼──┼─────┼─────┼───────┼───┤
│8 │14時40分00秒│80  │0000000000│0000000000│臺北市松山區敦│p59   │
│  │            │    │          │          │化南路108號15 │      │
│  │            │    │          │          │樓            │      │
└─┴──────┴──┴─────┴─────┴───────┴───┘


司法院資訊處製作；財團法人民間司法改革基金會備份。
